臺灣嘉義地方法院刑事判決
111年度簡上字第110號
上  訴  人  臺灣嘉義地方檢察署檢察官
被      告  ＯＯＯ



上列上訴人因被告家暴傷害案件，不服本院嘉義簡易庭中華民國
111年8月1日111年度嘉簡字第618號第一審判決（聲請簡易判決
處刑書案號：臺灣嘉義地方檢察署111年度偵字第2910號），提
起上訴，本院合議庭為第二審判決如下：
    主  文
上訴駁回。
    犯 罪 事 實
一、ＯＯＯ為ＯＯＯ之前配偶，彼此間具有家庭暴力防治法第3條第1款
    所定之家庭成員關係，於民國111年1月17日中午12時許，在
    其等位於嘉義市○區○○○街000巷00號之居所內，雙方因細故
    發生口角，致ＯＯＯ心生不滿，竟基於傷害之犯意，徒手毆打Ｏ
    ＯＯ之左臉頰，致ＯＯＯ受有頭部其他部位鈍傷之傷害。
二、案經ＯＯＯ訴由嘉義市政府警察局第二分局報告臺灣嘉義地方
    檢察署檢察官偵查後聲請簡易判決處刑。
    理  由
一、本案以下作為判決基礎所引用的證據，檢察官、被告ＯＯＯ均
    同意作為證據（本院卷66至67頁、96頁），本院審酌該等證
    據之取得，並無違法或不當等不適宜作為證據的情形，自均
    具有證據能力。
二、上揭犯罪事實，業據被告於本院審理時坦白承認（本院卷65
    頁、97頁），核與告訴人ＯＯＯ於警詢指述之情節相符（警卷8
    至10頁），復有嘉義基督教醫院出具之診斷證明書1紙、告
    訴人傷勢照片7張等在卷可佐（警卷18頁、偵卷16至17頁）
    。從而，本案事證明確，被告犯行堪以認定，應依法論科。
三、核被告所為，係犯刑法第277條第1項之傷害罪。又被告為告
    訴人之前配偶，具有家庭暴力防治法第3條第1款所定之家庭
    成員關係。是以被告傷害告訴人之行為，即係對於家庭成員
    間故意實施身體上不法侵害之家庭暴力行為，為該法第2條
    第2款所稱之家庭暴力罪，惟因家庭暴力防治法對於家庭暴
    力罪並無科處刑罰之規定，應依刑法之規定予以論罪科刑。
四、維持原判決及駁回上訴之理由：　　　　　　
  ㈠檢察官依告訴人之請求向本院提起上訴稱：原審判決未考量
    被告自始至終否認出於「故意」傷害告訴人，且未曾向告訴
    人道歉或爭取諒解之意。甚至，被告更委託律師致電告訴人
    ，要求不要再針對原審判決上訴，顯見被告犯後態度惡劣，
    不思悔過，故認原審判決量刑過輕等語。
  ㈡按量刑輕重，係屬事實審法院得依職權自由裁量之事項，苟 
    已斟酌刑法第57條各款所列情狀而未逾越法定刑度，不得遽
    指為違法（最高法院72年台上字第6696號判決意旨參照）。
    又按在同一犯罪事實與情節，如別無其他加重或減輕之原因
    ，下級審量定之刑，亦無過重或失輕之不當情形，則上級審
    法院對下級審法院之職權行使，原則上應予尊重（最高法院
    85年度台上字第2446號判決意旨參照）。從而，刑之量定係
    實體法上賦予法院得為自由裁量之事項，倘法院未有逾越法
    律所規定之範圍，或濫用其權限，即不得任意指摘為違法。
  ㈢原審以被告罪證明確，依上開罪名之法條規定論罪科刑，並
    審酌「被告為成年人，縱使雙方因故發生爭執，亦當知以理
    性和平之方式進行解決，且假若訴諸肢體行為，更易衍生其
    他糾紛，竟仍為本案犯行，所為並非可取。兼衡以被告犯後
    雖坦承有揮手之舉動，但否認為故意毆打及犯罪情節（包含
    被告犯罪行為手段為徒手，造成告訴人受有前述傷勢之程度
    ，犯後復未能與告訴人成立和解、調解或進行賠償，以取得
    告訴人之諒解等），又其先前未曾有其他犯罪行為遭判處罪
    刑，有臺灣高等法院被告前案紀錄表可參，素行尚佳，暨其
    自陳智識程度、家庭經濟狀況、職業」等一切情狀，量處被
    告有期徒刑2月，如易科罰金，以新臺幣（下同）1,000元折
    算1日之刑，已妥適反應其所認定之犯罪事實與全案情節，
    罰當其罪，並未失之過重，厥無瑕疵可指。
  ㈣本院另審酌原審判決已有將被告於偵查中未坦認「故意」傷
    害告訴人此點列為量刑因子之一，並非如上訴人所稱未予考
    量，且被告於本院審理時業已坦認犯行（本院卷65頁、97頁
    ），尚難認被告全無悔悟之心。此外，被告、告訴人於本院
    審理時雖未能達成調解，但經過雙方互相表達自己的想法、
    條件後，被告最終願意當庭向告訴人道歉，並支付賠償金額
    20萬元，惜最後雙方仍因一些條件細節各有堅持，而無法圓
    滿解決本案紛爭（本院卷98至100頁）。是以，由此點來看
    ，被告犯後態度似亦非甚為惡劣，尚無從以被告在本院審理
    前，曾委託律師向告訴人轉達希望不要再上訴之意，認其態
    度惡劣、不知悔改而做為從重量刑之因子。基此，本院認為
    原審量處之刑，尚屬原審合法裁量權之行使，難認係違法、
    失當，檢察官之上訴為無理由，併予駁回。
據上論斷，應依刑事訴訟法第455條之1第1項、第3項、第368條
，判決如主文。
本案經檢察官邱朝智聲請簡易判決處刑及提起上訴、檢察官葉美
菁到庭執行職務
中　　華　　民　　國　　111 　年　　11　　月　　30　　日
                  刑事第三庭    審判長法  官  吳育霖
                                      法  官  方宣恩
                                      法  官  張佐榕
以上正本證明與原本無異。
本件不得上訴。
中　　華　　民　　國　　111 　年　　11　　月　　30　　日
                                      書記官　連彩婷
附錄本判決論罪科刑法條
中華民國刑法第277條第1項
傷害人之身體或健康者，處五年以下有期徒刑、拘役或五十萬元
以下罰金。